# 发廊的收入确认

提问人：xpmsysu 时间：2012-07-28 23:05:57
大家好！今晚去剪头发，洗头的小妹推荐办他们的卡，优惠如下：存 100 块现金以后可以消费 120 元； 200 可以消费 260 元；我存入100 块钱，然后洗剪吹花了 30 块，一直在琢磨怎么记账，不知道下面分录对不对，请各位版主及同行指正，谢谢大家了。 存现金的时候： 借：现金 100 ，未确认融资费用 20 ， 贷：预收款项 120 ； 消费的时候： 借：预收款项 30 贷：营业收入 30 借：财务费用 5贷：未确认融资费用 5. 谢谢大家！

回答人：chenyiwei
回复 xpmsysu 的帖子
理论上说，实际存款金额和可消费金额之间的差额，是未来消费时给予的折扣承诺，但该承诺履行的前提是持卡人在有效期内消费。所以这一折扣承诺在办卡的当时尚不构成一项现时义务，不用单独确认为负债，仅就实际存款金额确认预收款项。以后消费时，按照消费金额和当初的承诺计算出应从卡内存款中扣除的金额，按照该计算的金额（而不是标价金额）转为营业收入。此处应不涉及未确认融资费用和财务费用科目的使用问题。